臺灣屏東地方法院刑事判決　　　　　　　100年度易字第922號
公　訴　人　臺灣屏東地方法院檢察署檢察官
被　　　告　林清平
上列被告因傷害等案件，經檢察官提起公訴（100 年度偵字第20
61號），本院判決如下：
    主  文
林清平傷害人之身體，處有期徒刑貳月，如易科罰金，以新臺幣
壹仟元折算壹日，扣案之拐杖壹支沒收；又以加害生命、身體之
事，恐嚇他人致生危害於安全，處有期徒刑貳月，如易科罰金，
以新臺幣壹仟元折算壹日，扣案之枴杖壹支、球棒壹支均沒收。
應執行有期徒刑月，如易科罰金，以新臺幣壹仟元折算壹日，
扣案之枴杖壹支、球棒壹支均沒收。
    事  實
一、林清平與施三福原係分別住在屏東縣潮州鎮○○街46、48號
    之鄰居。緣2 人前因施三福於其屏東縣潮州鎮○○街48號住
    處門前騎樓施作木工之事而生嫌隙，迨於民國100 年2 月9
    日夜間6 時30分許，林清平見施三福在自家住處前騎樓施作
    木工，竟基於傷害之犯意，自施三福背後持其所有之枴杖，
    向施三福右臉部揮擊，致施三福受有頭部外傷併右下巴挫傷
    3 ×3 公分、口內2 處1 ×1 公分擦傷、頸部5 公分擦傷之
    傷害。施三福受傷後質問林清平何以動手打其，詎林清平竟
    另基於恐嚇危害安全之犯意，先向施三福嚇稱「你都講不聽
    ，我已盯你很久了，要給你死」等加害生命之事，並返家拿
    取其上嵌有鐵釘之球棒，施三福見狀即返回其上址住處躲藏
    並報警處理。其後，林清平續承上揭恐嚇之犯意，在施三福
    上址住處門外，續以雙手分持上開球棒、柺杖，並向躲藏在
    內之施三福大聲恫以：「你不用躲了，要讓你全家死光光，
    來一個揍一個」等加害生命、身體之事，致施三福心生畏懼
    ，而生危害於安全。
二、案經施三福訴由屏東縣政府警察局潮州分局報告臺灣屏東地
    方法院檢察署檢察官偵查起訴。
    理  由
一、被告以外之人於審判外之言詞或書面陳述，除法律有規定者
    外，不得作為證據，刑事訴訟法第159 條固定有明文，惟按
    被告以外之人於審判外之陳述，雖不符刑事訴訟法第159 條
    之1 至之4 之規定，而經當事人於審判程序同意作為證據，
    法院審酌該言詞陳述或書面陳述作成時之情況，認為適當者
    ，亦得為證據；又當事人、代理人或辯護人於法院調查證據
    時，知有第159 條第1 項不得作為證據之情形，而未於言詞
    辯論終結前聲明異議者，視為有前項之同意，同法第159 條
    之5 亦定有明文。查本院下列資以認定本案而具傳聞性質之
    證據，當事人均知有第159 條第1 項不得為證據之情形，而
    於本院準備程序中均表示對上開證據之證據能力無意見（見
    本院卷第17頁反面），且當事人迄言詞辯論終結前均未就上
    開證據之證據能力聲明異議，依上揭法條規定，視為同意作
    為證據，復經本院審酌上開書面陳述之作成情況，核無違法
    取證或其他瑕疵，認為以之作為證據為適當，洵據證據能力
    ，且均經依法踐行調查證據程序（見本院卷第41頁反面、第
    42頁），自得以之為判斷之依據。至被告辯稱：告訴人及證
    人施純賢、黃秋梅之證述所言不實在，顯係就該等證述之證
    據價值為辯解，與證據能力有無之論斷尚屬無關，應認被告
    並非就證據能力為爭執；另被告復辯以：檢察事務官制作之
    勘驗筆錄伊有意見等語，然本院既已另行勘驗並制作勘驗筆
    錄（見本院卷第39至41頁），而未引該檢察事務官制作之勘
    驗筆錄為證據，自無庸贅述此項證據證據能力之有無，均附
    此敘明。
二、訊據被告林清平固不否認有於上揭時、地與告訴人施三福發
    生爭執及告訴人當日受有上揭傷害之事實，惟矢口否認有何
    傷害及恐嚇告訴人之犯行，辯稱：伊並未以拐杖攻擊告訴人
    ，伊係與告訴人理論時，告訴人將鋸子舉起，伊一時害怕始
    以枴杖撥開告訴人之手，枴杖順勢打到告訴人，伊並無意傷
    害告訴人。且因為告訴人家人都跑出來，伊怕被打才返家拿
    嵌有鐵釘之球棒出來，伊沒有講恐嚇告訴人之話語云云（見
    本院卷第13頁反面、第14頁）。經查：
(一)、被告於上開時、地傷害及恐嚇告訴人施三福之事實，業據證
    人即告訴人施三福於偵訊時結稱：當日夜間約6 時30分許，
    伊在伊上址住處前騎樓鋸木條時，突然感到右臉一陣遽痛，
    伊轉頭即見林清平拿著拐杖，伊即詢問林清平為何打伊，被
    告即回稱「你都講不聽，我已盯你很久了，要給你死」等語
    。其後，被告復返回其上址住處，並拿取嵌有鐵釘之球棒，
    伊見狀即立刻返家撥打電話報警，被告即在伊家外稱「你不
    用躲，我要讓你全家死光光」等語，伊直到警察到場才敢出
    門察看，即見被告拿枴杖及球棒在外面等語綦詳（見偵卷第
    18頁），核與證人即被害人之子施純賢於偵訊時結稱：伊當
    時人在樓上，沒有看到伊父親施三福遭林清平傷害之經過，
    伊聽到伊父親施三福之叫聲旋下樓即見伊父親施三福躲進屋
    內、右臉紅腫，伊出門察看即見被告手持嵌有鐵釘之球棒及
    拐杖，在門外大聲稱其已盯伊父親施三福很久，要伊父親施
    三福不要再躲，並要讓伊父親施三福全家死光光、來一個死
    一個等語，之後警察即趕到現場等語（見偵卷第19頁），證
    人即告訴人之妻黃秋梅於偵訊時結稱：伊當時人在屋內煮飯
    ，沒有看到伊先生施三福遭林清平傷害之經過，伊係聽到伊
    先生施三福叫聲後出來欲察看發生何事，恰見伊先生施三福
    躲進屋撥打電話報警，並見伊先生施三福右臉腫起、嘴角流
    血，當時其子施純賢亦有下樓，伊有看到林清平站在門外工
    作檯旁，手持枴杖及球棒，並稱要伊先生施三福不要再躲，
    要讓伊先生施三福全家死、來一個揍一個等語（見偵卷第19
    頁）均相符，衡之上揭證人證述情節，彼此間並無顯相矛盾
    之情，並酌上揭證人均經檢察官諭知具結之義務及偽證之處
    罰，並簽名具結等情，有臺灣屏東地方法院檢察署檢察官10
    0 年3 月3 日訊問筆錄1 份及上揭證人出具之詰文各1 紙存
    卷可考（見偵卷第18、21至23），足信上揭證人均知偽證之
    刑責非輕，而衡以偽證罪之法定刑為7 年以下有期徒刑，較
    之被告涉犯之刑法第277 條第1 項之傷害罪、第305 條之恐
    嚇危害安全罪之法定刑3 年、2 年以下有期徒刑為重，上揭
    證人應無甘冒遭偽證罪責追訴風險而誣陷被告之理，是上揭
    證人證述應無不可採信之處。況查證人施純賢、黃秋梅均係
    結稱其等未即察見被告傷害告訴人之經過等語，而為被告有
    利之陳述，足信證人施純賢、黃秋梅並無誇大、失真或刻意
    誣指被告之情，堪認渠2 人上揭證述內容，應均係據己記憶
    如實陳述，可以信實。至公訴意旨雖認本案案發時為100 年
    2 月9 日夜間7 時許（即19時許）；被告揚言要讓施三福全
    家死光光云云（見起訴書犯罪事實欄一、第2 、7 行），然
    本案告訴人係於100 年2 月9 日夜間約6 時30分許遭被告傷
    害，且被告係出言「你都講不聽，我已盯你很久了，要給你
    死」等語，均據證人即告訴人於偵訊時結證明確，業如前述
    。且本案承辦員警到場後，於100 年2 月9 日夜間6 時50分
    許，即已將被告所有上揭枴杖、球棒扣案，有屏東縣政府警
    察局扣押筆錄及扣押物品目錄表在卷可稽（見警卷第23至25
    頁），被告斷無可能在同日夜間7 時許（即19時許）以上揭
    枴杖、球棒傷害告訴人，是公訴意旨尚有錯誤，應予更正。
(二)、告訴人於本案發生後旋於當日（99年2 月9 日）夜間7 時10
    分至8 時15分許，在安泰醫療社團法人潮州安泰醫院（下稱
    安泰醫院）急診就醫，經該院醫師診斷認告訴人受有頭部外
    傷併右下巴挫傷3 ×3 公分、口內2 處1 ×1 公分擦傷、頸
    部5 公分擦傷之傷勢，有該院診斷證明書1 紙在卷可稽（見
    警卷第31頁），且告訴人當日受有上揭傷害之事，亦為被告
    坦認在卷（見本院卷第13頁反面、第14頁），是告訴人當日
    確受有上揭傷害之事，當屬無疑。審酌告訴人所受上揭傷害
    核與告訴人前揭證述遭被告持上開枴杖傷害部位相符，足徵
    告訴人上揭證述情節非其虛捏，而可採信。
(三)、經本院會同當事人及告訴人當庭堪驗告訴人所提出案發當日
    所拍攝之光碟，其內容顯示如附件勘驗結果所載，有本院勘
    驗筆錄1 份及光碟1 片在卷可稽（見本院卷第39至41頁，偵
    卷光碟片存放袋內）。而觀之檔案名稱為「被告威脅要一命
    抵一命」之勘驗結果「告訴人（跟警察說）：他靠過來都沒
    有說什麼，就往我這打（手指著臉上傷處）。警察：驗傷。
    」等情，可知告訴人於承辦員警到場後，即向之陳述其遭被
    告傷害之事，衡以告訴人上揭後續處理情形，與一般人遭受
    不法侵害後即報警求助之情相符，倘非被告確有上揭犯行，
    告訴人何需立即報警而自陷誣告刑責風險，堪信告訴人並非
    事先預謀攀誣被告，益徵告訴人上揭證述情節，應非子虛。
(四)、被告自承上開扣案之枴杖、球棒均為其所有，且於案發日其
    有持以使用之情不諱（見本院卷第13頁反面、第14頁）。另
    查承辦警員到場處理後，當場扣得上開枴杖、球棒各1 支乙
    節，亦有屏東縣政府警察局扣押筆錄及扣押物品目錄表1 份
    、現場及扣案物照片8 張、臺灣屏東地方法院檢察署扣押物
    品清單1 紙在卷可稽，復有上開枴杖、球棒各1 支扣案足憑
    。凡此，分與告訴人指訴被告持用上開枴杖傷害其，證人證
    人施純賢、黃秋梅證述被告當日持用上開枴杖、球棒於渠等
    住處外之情若合符節，益徵告訴人及證人施純賢、黃秋梅上
    揭證述之詞非屬虛構，堪信屬實。
(五)、被告於上揭時、地因見告訴人在自家門前騎樓以電動鋸施作
    木工時，木屑四處飛散且聲響巨大而與告訴人發生爭執等情
    ，為被告是認（見本院卷第13頁反面、第14頁），復參諸被
    告於承辦警員到場後亦稱「來這裡住3 年，糟蹋3 年。左鄰
    右舍你去問，1 間間問。」等語，有上揭勘驗筆錄在卷可稽
    ，足見被告長期不滿告訴人於自家門前施作木工，造成其居
    住品質不佳，而與告訴人間已生嫌隙。另查被告於承辦警員
    到場後，仍有如附件勘驗結果(一)、(二)所示之言行，有前揭勘
    驗筆錄1 份可證，可知被告當時仍呈現情緒激昂、難以平復
    之狀態，應可推斷被告於案發時之情緒狀態較諸警員到場時
    更為亢奮高張，此情亦經被告於警詢時供認：伊只是一時氣
    憤隨手將手中代步用拐杖揮擊而出，假若要對告訴人不利，
    伊就會用刀子；伊只是告訴人屢勸不聽，執意在自家裁切、
    拋光木材，造成一堆木屑四處飄散，伊一時氣憤才會出手打
    他等語無訛（見警卷第6 、7 頁）。綜上，堪認被告確係因
    見告訴人復在自家門前施作木工，而一時氣憤難當，始於案
    發時對告訴人為上揭傷害及恐嚇行為。
(六)、按恐嚇，指凡一切言語、舉動足以使人生畏怖心者均屬之，
    而該言語或舉動是否足以使他人生畏怖心，應依社會一般觀
    念衡量之。再按「刑法第305 條之罪，僅以受惡害之通知者
    心生畏懼而有不安全之感覺為已足，不以發生客觀上之危害
    為要件」（最高法院27年4 月17日刑事庭總會決議參照）。
    查被告所持上開扣案球棒嵌有鐵釘，觀之該球棒扣案照片2
    張即明（見警卷第29頁），是若以之揮擊人體，勢將造成人
    體嚴重傷害，而被告復已先持上開枴杖傷害告訴人，足信被
    告持上開球棒、枴杖之舉，已足使告訴人聯想將再次遭被告
    持上開球棒、枴杖傷害之情，且勢將造成其嚴重傷害之後果
    。另被告向告訴人稱「你都講不聽，我已盯你很久了，要給
    你死」、「你不用躲了，要讓你全家死光光，來一個揍一個
    」等語，而接續向告訴人表達其加害告訴人及其家人生命、
    身體之意，準以，被告上揭言行，衡諸社會常情，客觀上已
    足使告訴人心生畏怖，其所為自屬恐嚇行為無疑。又查告訴
    人返回其上址住處報警後即躲藏在內，任由被告在其上址住
    處外叫罵，迄承辦警員到場始敢步出家門等情，亦據證人即
    告訴人、證人施純賢、黃秋梅證述如前，且證人即告訴人並
    於偵訊時結稱：伊聽到林清平語出上揭言語確實會感到害怕
    ，且伊見被告球棒上嵌有鐵釘亦會害怕等語（見偵卷第18頁
    ），是被告既已有躲藏、報警之舉，並明確證述其有感到害
    怕，自堪認定告訴人於案發時確實已因被告上揭行為心生畏
    懼而危害於其安全。
(七)、被告雖辯稱其無意傷害告訴人，係因見告訴人手舉鋸子，伊
    一時害怕並為求自保，始以拐杖撥開告訴人之手，而不慎傷
    及告訴人云云，惟查告訴人使用之鋸子為檯式電鋸，並非手
    持式之電鋸，此觀被告提出之告訴人上址住處照片2 張自明
    （見偵卷第30頁），是被告辯稱告訴人手舉鋸子之情，容可
    質疑。次查，告訴人於案發日所受之傷害尚包括頸部5 公分
    擦傷，若如被告所辯，似應認被告係以枴杖自告訴人正面揮
    擊，則何以告訴人之頸部亦受波及？況告訴人於案發日經安
    泰醫院醫師診斷，亦未發現其手部受有傷害，果被告確係以
    告訴人手部為目標，豈有告訴人手部均未受有傷害，反係臉
    部、頸部受傷之理？是被告上揭所辯，實難信採。再查，被
    告於承辦警員到場後尚稱「要打你還要跟你說喔，還跟你說
    ，我不就被你用刀子殺！」等語（詳見附件勘驗結果(三)），
    有上揭勘驗筆錄在卷可佐，復參被告於警詢時承稱：伊當時
    只是想說像老人教訓小孩一樣，打給他怕而已，而且伊亦未
    打第二下等語（見警卷第7 頁），是被告既有教訓告訴人之
    意思，顯然被告係以傷害告訴人之意思，而持上開扣案拐杖
    揮擊告訴人，被告所辯上情顯與事實不符。末查，被告於警
    詢時承稱：伊不知道告訴人之傷勢如何而來，當時天色已晚
    ，伊僅是隨手揮擊，不知道打到告訴人身體何處等語（見警
    卷第6 頁），足見被告於警詢時就其持枴杖揮擊告訴人之情
    形，均未曾提及告訴人有手舉鋸子之情，衡諸此事倘若屬實
    ，被告似非不可主張正當防衛，自屬有利被告之事，且被告
    係於案發當日即接受承辦警員詢問，記憶當屬深刻，就此有
    利之事卻隻字未提，與常人無不就有利之事極力陳述主張，
    以免冤抑之情顯相違悖，是被告於偵訊及本院審理時始提及
    上情，顯為事後卸責之詞，要無可採。
(八)、被告復辯以其返家拿取嵌有鐵釘之扣案球棒係怕遭告訴人及
    其家人毆打云云，然查被告於警詢時自承：上開扣案嵌有鐵
    釘之球棒係伊於99年12月份時所製作，因為伊於該時期即與
    告訴人間因木屑四處飛散之問題發生過爭吵，是故伊要製作
    1 支木製球棒並嵌上鐵釘以防身，專門預備用來應付如同今
    日之狀況，因伊怕對方人數眾多，伊獨自1 人會吃虧等語（
    見警卷第7 頁），可知被告製作上揭球棒之初始，即係為圖
    以之作為將來與告訴人爭執時所用，果爾，被告返家拿取上
    開球棒，是否可認僅係單純為持以作為防身之用？且查被告
    住處與告訴人住處僅一牆之隔，倘被告確怕遭告訴人及其家
    人毆打，大可迅速返回其住家並報警處理即可，復酌以被告
    既可返家拿取上開球棒，顯然其返家之時並未受有任何阻撓
    ，被告捨此不為，反持上開球棒復至告訴人上址住處欲與告
    訴人續為爭論，實難認被告持用上開球棒，主觀上係為防護
    自身安全所用，是其上揭辯稱難認有理。
(九)、被告雖於偵查中提出其上址住處照片5 張以證明告訴人施作
    木工致其上址住處沾附木屑之事（見偵卷第27、29至31頁）
    ，惟查此照片為被告事後提出，照片上亦未顯示時間，則此
    等照片尚難逕認與本案間有關聯性，尚無從為被告有利之認
    定。且縱然屬實，亦僅足證明被告居家環境遭受告訴人侵擾
    ，然被告亦應循法律途逕請求救濟，而非以上揭傷害或恐嚇
    之行為，圖達其目的，是被告所舉事證縱令屬實，亦難解免
    其罪責。
(十)、綜上所述，被告前開所執辯解應係事後卸責之詞，委無足取
    。本件事證明確，被告上揭犯行足可認定，應依法論科。
三、核被告林清平所為，係犯刑法第277 條第1 項之傷害罪及同
    法第305 條之恐嚇危害安全罪。又按如數行為於同時同地或
    密切接近之時地實施，侵害同一法益，各行為之獨立性極為
    薄弱，依一般社會健全觀念，在時間前距上，難以強行分開
    ，在刑法評價上，以視為數個舉動之接續施行，合為包括之
    一行為予以評價，較為合理，則屬接續犯，而為包括之一罪
    （最高法院86年台上字第3295號判例參照）。查被告口出上
    揭言詞、手持枴杖、球棒等行為，係於密切接近時間內，在
    同一地點實施，各行為間具時、空之密切關係，復僅侵害告
    訴人同一自由法益，顯可認被告係出於單一之意思決意而為
    ，依一般社會健全觀念，各行為間之獨立性極為薄弱，難以
    強行分開，在刑法評價上，應將之視為數個舉動之接續實行
    而屬接續犯，僅論以恐嚇危害安全罪之包括一罪即足。公訴
    意旨關於此部分，漏未論及，尚未妥適。再被告所犯上開2
    罪間，犯意個別，行為互異，應予分論併罰。爰審酌被告不
    思理性解決與告訴人間之紛爭，而傷害、恐嚇危害安全方式
    發洩心中怒氣，所為實有不該；且被告所為對告訴人所生之
    心理威脅程度非輕，此觀告訴人於本院審理時陳稱：伊目前
    已搬離其上址住，伊只希望被告不要跑到伊目前住處等語即
    明（見本院卷第51頁反面）；復衡被告迄未能與告訴人和解
    ，賠償告訴人醫療費用，彌補告訴人損失；犯後多所飾詞卸
    責，未見悔意；犯罪動機係因與告訴人間長期之紛爭等一切
    情狀，分別量處如主文所示之刑，及均諭知易科罰金之折算
    標準，併定應執行之刑，以示儆懲。未查，扣案之枴杖、球
    棒各1 支，為被告所為，業據被告自承在卷（見本院卷第14
    頁），復上開枴杖係被告持以傷害告訴人所用之物；上開枴
    杖、球棒係被告持以恫嚇告訴人所用之物，爰依刑法第38條
    第1 項第2 款規定，於被告所犯各該傷害罪及恐嚇危害安全
    罪主文項下，分別宣告沒收。
據上論斷，應依刑事訴訟法第299 條第1 項前段，刑法第277 條
第1 項、第305 條、第41條第1 項前段、第51條第5 款，刑法施
行法第1 之1 條第1 項、第2 項前段，判決如主文。
本案經檢察官邱呂凱到庭執行職務。
中    華    民    國   100    年    12    月    15    日
                  刑事第五庭  審判長法  官  林家聖
                                    法  官  劉怡孜
                                    法  官  黃柏霖
以上正本證明與原本無異。
如不服本判決應於收受判決後10日內向本院提出上訴書狀，並應
敘述具體理由；其未敘述上訴理由者，應於上訴期間屆滿後20日
內向本院補提理由書（均須按他造當事人之人數附繕本）「切勿
逕送上級法院」。
中    華    民    國   100    年    12    月    15    日
                                    書記官  史安琪
附錄本案論罪科刑法條：刑法第277條第1項、第305條
中華民國刑法第277條
（普通傷害罪）
傷害人之身體或健康者，處 3 年以下有期徒刑、拘役或 1 千元
以下罰金。
犯前項之罪因而致人於死者，處無期徒刑或 7 年以上有期徒刑
；致重傷者，處 3 年以上 10 年以下有期徒刑。
中華民國刑法第305條
（恐嚇危害安全罪）
以加害生命、身體、自由、名譽、財產之事，恐嚇他人致生危害
於安全者，處 2 年以下有期徒刑、拘役或 3 百元以下罰金。
附件：勘驗結果
(一)檔案名稱：被告手拿兇器揮舞（9秒）
┌────┬─────────────────────┐
│光碟時間│勘驗結果                                  │
├────┼─────────────────────┤
│00：00  │被告：（右手拿球棒，左手拿帽子，語氣激動，│
│至      │      嘴巴邊說手邊揮舞，講到最後將球棒往地│
│00：09  │      上用力一頓）又不是沒有！我衣服都不能│
│        │      穿了！                              │
│        │告訴人或警察（不確定）：你現在哪裡英到（台│
│        │                        語音譯）？你現在哪│
│        │                        裡英到？          │
│        │被告：（將球棒往地上用力一頓）沒英到嗯？沒│
│        │      英到... ！                          │
└────┴─────────────────────┘
(二)檔案名稱：被告威脅要一命抵一命（55秒）
┌────┬─────────────────────┐
│光碟時間│勘驗結果                                  │
├────┼─────────────────────┤
│00：00  │被告（跟警察說）：（語氣激動，邊說手邊比）│
│至      │                  拖了將近一個禮拜，我衣服│
│00：55  │                  在那裡曬，英到整個衣服都│
│        │                  不能穿，○○，以前我去報│
│        │                  警員吼，沒效啦！現在我在│
│        │                  被糟蹋啦！              │
│        │告訴人妻子：吼～說人家在糟蹋你啦！        │
│        │被告：啊不是在糟蹋，不然...。             │
│        │告訴人：我要告他。                        │
│        │被告：你不是在糟蹋？你不是在糟蹋？我○○啦│
│        │      ！                                  │
│        │告訴人（跟警察說）：他靠過來都沒有說什麼，│
│        │                    就往我這打（手指著臉上│
│        │                    傷處）。              │
│        │警察：驗傷。                              │
│        │被告：（脫下帽子，從地上撿起一個東西，語氣│
│        │      激動的邊說邊比））我吃到這麼多歲了，│
│        │      你沒糟蹋我，我會去欺負你嗎？我有案底│
│        │      沒有？你們去查啦，我吃到這麼多歲了！│
│        │      7 、80歲了啦，對不對？太過○○，我說│
│        │      好啦，沒關係啦，我○○你啦！        │
│        │告訴人妻子：好了，好了，驗傷就好了啦。    │
│        │告訴人：○○                              │
│        │被告：○○，來這裡住3 年，糟蹋3 年。左鄰右│
│        │      舍你去問，1間間問。                 │
│        │警員：好啦，別在那個了！                  │
└────┴─────────────────────┘
(三)檔案名稱：承認偷襲原告（47秒）
┌────┬─────────────────────┐
│光碟時間│勘驗結果                    備註          │
├────┼─────────────────────┤
│00：00  │被告、告訴人、告訴人妻子3人爭相跟警察描述 │
│至      │事發經過，3人 語氣均很激動，對著警察嘴巴一│
│00：30  │邊說手一邊比，被告離拍攝人較遠，聽不清楚被│
│        │告說什麼。                                │
│        │告訴人妻子：剛才他有承認，拿木棍跑到我們家│
│        │            打他。                        │
│        │告訴人妻子：好啦，你去驗傷啦，結束。      │
├────┼─────────────────────┤
│00：31  │告訴人：沒說什麼就○○，一句話都沒有說，我│
│至      │        也不知道他靠過來呢！              │
│00：47  │被告：我在○○我還要跟你講喔！（被告語氣激│
│        │      動）                                │
│        │警察：要告的話去拿個驗傷單。              │
│        │被告：要打你還要跟你說喔，還跟你說，我不就│
│        │      被你用刀子殺！                      │
└────┴─────────────────────┘